【裁判字號】    97,交訴,11
【裁判日期】    970502
【裁判案由】    過失致死
【裁判全文】
臺灣雲林地方法院刑事判決              97年度交訴字第11號
公  訴  人  臺灣雲林地方法院檢察署檢察官
被      告  乙○○
上列被告因過失致死案件，經檢察官提起公訴（97年度偵字第10
73號），被告於準備程序進行中就被訴事實為有罪之陳述，經本
院聽取當事人意見後，認宜由獨任法官進行簡式審判程序，裁定
進行簡式審判程序，判決如下：
    主  文
乙○○從事業務之人，因業務上之過失，致人於死，處有期徒刑
壹年，緩刑年。
    事  實
一、乙○○為擔任南亨交通公司司機，係從事駕駛業務之人。於
    民國96年11月6日2時20分許，駕駛車牌號碼861-GF號營業曳
    引車（拖車車號QK-92 號），載貨沿雲林縣口湖鄉○○○○○
    路北往南方向行駛，行經該路南下金崙68分1 號電桿處，其
    原應注意汽車行駛時，駕駛人應注意兩車併行之間隔，並隨
    時採取必要之安全措施；及汽車在設有慢車道之雙向二車道
    ，於快慢車道間變換車道時，應顯示方向燈，讓直行車先行
    ，並注意安全距離。而依當時之天候雨、夜間有照明、路面
    濕潤、無缺陷、視距良好，並無不能注意之情事，竟疏於注
    意，未留意適有曾照仁駕駛車牌號碼2453-JC 號自小客車，
    同向行駛於其右側之外側車道內，竟未預留兩車併行足夠之
    間隔，及變換車道應有之安全距離，貿然在該處變換車道，
    致其所駕駛之拖車右後角鐵桿護欄、右後車尾燈、右後輪擋
    泥板與曾照仁所駕駛2453-JC 號自小客車左側車身發生擦撞
    ，造成該自小客車打轉車尾撞擊道路外側護欄，致曾照仁因
    此車禍受有頭部外傷、顱內出血等傷害，經送雲林縣台西鄉
    全民醫院急救後仍告不治死亡。
二、案經臺灣雲林地方法院檢察署檢察官據報相驗後偵查起訴。
    理  由
一、本件被告乙○○所犯為死刑、無期徒刑、最輕本刑3 年以上
    有期徒刑以外之罪，被告於準備程序中就被訴事實為有罪之
    陳述，經法官告知簡式審判程序之旨，並聽取公訴人、被告
    之意見後，合議庭認為適宜，依刑事訴訟法第273 條之1 第
    1 項規定，裁定進行簡式審判程序。又刑事訴訟法第159 條
    第1 項規定：被告以外之人於審判外之言詞或書面陳述，除
    法律有規定者外，不得作為證據。惟同條第2 項例外規定：
    法院以簡式審判程序，不適用之。故本件不適用傳聞排除法
    則有關限制證據能力之相關規定。
二、被告乙○○之上開犯罪事實，除有其自白外，復有道路交通
    事故現場圖、道路交通事故調查報告表(一)(二)各一紙、照片34
    張等附卷可稽。另本件車禍被害人曾照仁因此死亡，亦經檢
    察官督同檢驗員相驗屬實，製有相驗筆錄、相驗屍體證明書
    、驗斷書等在卷可憑。按汽車行駛時，駕駛人應注意兩車併
    行之間隔，並隨時採取必要之安全措施；及汽車在設有慢車
    道之雙向二車道，於快慢車道間變換車道時，應顯示方向燈
    ，讓直行車先行，並注意安全距離。道路交通安全規則第94
    條第3 項、第97條第2 項分別訂有明文。被告乙○○駕車自
    應注意上述道路交通安全規定。又依附卷之交通事故調查報
    告表所載，本件被告肇事時、地之天候雨、夜間有照明、路
    面濕潤、無缺陷、視距皆良好，則肇事當時，被告亦無不能
    注意之情事。渠竟疏於注意變換車道安全距離或讓直行車先
    行，而於該處貿然變換車道，使曾照仁因此車禍受有頭部外
    傷、顱內出血等傷害不治死亡。參以本件先後經送台灣區嘉
    雲區車輛行車事故鑑定委員會、台灣省車輛行車事故覆議鑑
    定委員會鑑定結果，均認「乙○○駕駛營業曳引車，雨夜由
    內側車道切換至外側車道時，未注意安全距離致肇事，為肇
    事原因。」、「曾照仁駕駛自用小客車，無肇事因素」，有
    上開委員會之鑑定意見書二件存卷可考；益證被告之駕車失
    當行為，顯有過失。再如上開檢察官相驗所見，被害人確因
    本件車禍致死。則被告乙○○過失駕車之肇事行為，與被害
    人曾照仁之死亡結果間，自具有相當因果關係。是本件事證
    明確，被告乙○○業務過失致人於死之犯行堪以認定，應依
    法論科。
三、被告乙○○擔任南亨交通公司司機，為其所自承，係從事駕
    駛業務之人。核其所為，係犯刑法第276 條第2 項之業務過
    失致死罪。爰審酌被告之過失程度非輕，其因過失肇事致被
    害人死亡，造成被害人家屬無法抹滅之傷害，惟念其犯後已
    坦承犯行，並已於96年12月3 日在雲林縣口湖鄉調解委員會
    與被害人之家屬達成和解，有調解書1 份在卷可查，及被告
    之家庭狀況、智識程度等一切情狀，量處如主文所示之刑。
    末查，被告前未曾受有期徒刑以上刑之宣告，有臺灣高等法
    院被告前案紀錄表1 份在卷可按，其因一時疏忽，偶罹刑典
    ，經此偵、審程序及罪刑之宣告，當知所警惕，信無再犯之
    虞，本院認本件所宣告之刑以暫不執行為適當，併諭知緩刑
    3 年，以啟自新。
據上論斷，應依刑事訴訟法第273 條之1 第1 項、第284 條之1
、第299 條第1 項前段，刑法第276 條第2 項、第74條第1 項第
1 款，刑法施行法第1 條之1 第1 項、第2 項前段，判決如主文
。
本案經檢察官甲○○到庭執行職務。
中    華    民    國    97    年    5     月    2     日
                  刑事第一庭    法  官  楊昱辰
以上正本證明與原本無異。
如不服本判決，應於判決收受後10日內，向本院提出上訴狀（須
附繕本）。
                                書記官  黃秋萍
中    華    民    國    97    年    5     月    2    日
附錄法條：中華民國刑法第276 條
因過失致人於死者，處2 年以下有期徒刑、拘役或2 千元以下罰
金。
從事業務之人，因業務上之過失犯前項之罪者，處5 年以下有期
徒刑或拘役，得併科3千元以下罰金。


司法院資訊處製作；財團法人民間司法改革基金會備份。
